臺灣臺中地方法院刑事判決　　　　　　　　　　　　九十一年度易字第一七三六號
　　公　訴　人　臺灣臺中地方法院檢察署檢察官
　　被　　　告　乙○○
右列被告因違反家庭暴力防治法案件，經檢察官提起公訴（九十一年度偵字第二三○
八號），本院判決如左：
    主  文
乙○○無罪。
    理  由
一、公訴意旨略以：被告乙○○係告訴人丁○○之夫，二人間具有家庭暴力防治法第
    三條第一款所定之家庭成員關係。被告曾於民國九十年七月六日經本院依家庭暴
    力防治法第十三條第二項第一款、第二款規定，以九十年度家護字第一九○號民
    事保護令，令其不得對告訴人及案外人即告訴人與被告之子丙○○實施身體上或
    精神上不法侵害之行為，及不得直接或間接對於告訴人為騷擾行為。詎被告於九
    十年十二月三十日晚上九時二十分許，基於違反上開保護令之犯意，至告訴人臺
    中市南屯區○○○街五五０之七號一樓住處，在按門鈴表示欲進入告訴人住處內
    ，遭告訴人拒絕後，竟對於告訴人為敲打告訴人上開住處大門，並在上開住處窗
    外大聲叫罵之騷擾行為。因認被告涉有違反家庭暴力防治法第五十條第二款違反
    保護令罪嫌云云。
二、(1)、按行為非出於故意或過失者，不罰。過失行為之處罰，以有特別規定者為限
    ；又犯罪事實應依證據認定之，無證據不得推定其犯罪事實，而案件不能證明被
    告犯罪者，應諭知無罪之判決，刑法第十二條、刑事訴訟法第一百五十四條、第
    三百零一條第一項分別定有明文。再者，認定不利於被告之事實，須依積極證據
    ，苟積極證據不足以為不利被告事實之認定時，即應為有利於被告之認定，更不
    必有何有利之證據；業經最高法院三十年上字第八一六號著有判例。(2)、公訴人
    認被告有違反保護令之犯行，無非係以：本院九十年度家護字第一九○號民事保
    護令一紙，告訴人之指述及證人丙○○之證述等情為據。(3)、訊據被告固不否認
    ：曾於右揭時地，至告訴人上開住處，按門鈴要求告訴人開門讓其進入告訴人住
    處，並因無人開門，而在門外叫罵之事實，但堅詞否認有公訴人所指違反保護令
    之犯行，辯稱：其當晚係返回該處欲取回先前其居該處所遺留之衣物，其固知悉
    告訴人曾聲請民事保護令，但其並不知法院有准許核發民事保護令，亦未收到民
    事保護令，故不知道民事保護令之內容。當晚係因告訴人在其按門鈴後，仍拒不
    開門，其始出言叫罵，其並不知此一行為已違反民事保護令，其如有接獲民事保
    護令，就不會前往告訴人上開住處等語。(4)、經查：、本院於九十年七月六日
    ，核發九十年度家護字第一九○號民事保護令當時，被告係與告訴人及證人丙○
    ○三人共同居住於臺中市南屯區○○○街五五０之七號一樓。嗣於九十年七月十
    九日，由案外人即該住處之管理員甲○○以受僱人之地位，代被告收受本院所送
    達之上開民事保護令。隨後案外人乃將之轉交予證人丙○○收受，再由證人丙○
    ○代為轉交予被告。惟證人丙○○並未將上開民事保護令轉交予被告，而僅將之
    置放在上開三人共同居住之住處內之桌上。但因被告不知該情，而未自行取閱上
    開民事保護令，致該民事保護令一直置放在桌上。從而，被告僅知告訴人有向本
    院聲請民事保護令，但未曾實際收受上開民事保護令，致其並不知上開民事保護
    令之內容為何等情，業據告訴人於本院審理時供承無訛，核與證人丙○○於本院
    審理時所為之證述相符，並有案外人甲○○陳報之燕宇名廈二期代收住戶掛號信
    件登記簿一紙在卷可參，復經本院調取本院九十年度家護字第一九○號民事聲請
    事件卷宗審閱屬實。準此，被告辯稱：其並未收受本院九十年度家護字第一九○
    號民事保護令，並不知其不得對於告訴人為上開騷擾行為等語，應非虛構之詞，
    堪值採信。、基上所述，被告因未實際收受上開民事保護令，致其主觀上並不
    知上開民事保護令禁止其直接或間接對於告訴人為騷擾行為，而家庭暴力防治法
    並未就過失違反保護令之行為，設有特別之處罰規定。故核其所為，尚不該當於
    違反保護令罪之構成要件，自難率以該罪相繩。此外，復查無其他證據，足資證
    明被告確有違反保護令之故意存在。是揆諸首揭說明，自應為諭知被告無罪之判
    決。
據上論斷，應依刑事訴訟法第三百零一條第一項，判決如主文。
中      華      民      國      九十一      年      八    月    二十七  日
                                    臺灣臺中地方法院刑事第六庭
                                        法  官  唐  敏  寶
右正本證明與原本無異。
如不服本判決，應於送達後十日內向本院提出上訴狀（須附繕本），上訴於臺灣高等
法院臺中分院。
                                        書記官
中      華      民      國      九十一      年      八    月    二十七  日
